【裁判字號】    89,自緝,477
【裁判日期】    890829
【裁判案由】    違反動產擔保交易法
【裁判全文】
台灣台中地方法院刑事判決                        八十九年度自緝字第四七七號
    自  訴  人  甲○○○有限公司  設台中市○○○街二之三號三樓
    代  表  人  陳志成
    自訴代理人  丙○○
    被      告  乙○○
右列被告因違反動產擔保交易法案件，經自訴人提起自訴，本院判決如左：
    主  文
乙○○動產擔保交易之債務人，意圖不法之利益，將標的物遷移，致生損害於債權人
，處拘役貳拾日，如易科罰金，以參佰元折算壹日。
    事  實
一、乙○○於民國（下同）八十七年三月十一日以動產擔保附條件買賣方式向九玖輪
    業有限公司（下稱久玖公司），購買ＭＱＣ─七九０號（自訴狀誤載為ＭＱＣ─
    一九０號）機車一台，為動產擔保交易之債務人，購買金額為新台幣（下同）五
    萬七千八百元，分十二期給付，每月一期，且約定機車存放於乙○○之住居所即
    台中市○○區○○路九巷六七號，約定分期款價金未付清之前，標的物所有權仍
    屬於出賣人所有，買受人即債務人僅得依約占有使用，不得任意遷移、出質或為
    其他處分，詎乙○○自八十七年十一月十五日第八期起，即未依約繳納分期款項
    ，且基於意圖為自己不法之利益，將上開機車搬遷不明，使債權人久玖公司追索
    無著受有損害。
二、案經久玖公司提起自訴。
    理  由
一、訊據被告乙○○對於右揭時地分期付款購買機車，又自八十七年十一月十五日起
    未付款之事並不否認，惟矢口否認有違反動產擔保交易法第三十八條犯行及具意
    圖為自己不法利益之犯意，辯稱：伊未將機車遷移，係機車於八十七年十月間失
    竊云云。惟查，被告右揭時地以分期付款購買上開機車，又自八十七年十一月十
    五日起未付款之事，業據被告乙○○與自訴代理人丙○○陳明在卷，並有買賣契
    約書及存証信函在卷可佐，又查，被告確未依約給付分期款項外，且上開機車亦
    未放置於約定存放地點，亦為被告所不否認，復據自訴代理人丙○○指訴在卷，
    ，上開機車既未放置於存放地點，又被告亦未將遷移等情事先告知九玖公司，即
    搬遷他去，事後即未依約給付分期貨款，亦未出面聯絡告訴人公司協商，則其有
    意圖不法之利益，將買賣標的物遷移之犯行甚明。至被告雖辯稱：係機車失竊云
    云，惟查，上開機車並無機車失竊紀錄，亦有機車失竊查詢報表可佐，倘機車確
    有失竊，何以被告並未報案失竊，且未通知九玖公司？豈非與常情有違，是被告
    所辯，顯非可採，事証明確，被告犯行堪予認定。
二、核被告所為，係犯動產擔保交易法第三十八條之罪。爰審酌被告犯罪之動機、目
    的、手段、積欠之款項數額及犯後態度等一切情狀，量處如主文所示之刑，並諭
    知易科罰金之折算標準。
據上論斷，應依刑事訴訟法第三百四十三條、第二百九十九條第一項前段，動產擔保
交易法第三十八條，刑法第十一條前段、第四十一條，罰金罰鍰提高標準條例第一條
前段、第二條，判決如主文。
中      華      民      國    八十九    年      八      月    二十九    日
                                    臺灣台中地方法院刑事第一庭
                                        法  官    黃  家  慧
右正本證明與原本無異。
如不服本判決，應於判決送達後十日內向本院提出上訴狀，上訴於臺灣高等法院臺中
分院( 須附繕本 )。
                                      書記官
中      華      民      國    八十九    年      八      月    二十九    日
參考法條
動產擔保交易法第三十八條
動產擔保交易之債務人，意圖不法之利益，將標的物遷移、出賣、出質、移轉、抵押
或為其他處分，致生損害於債權人者，處三年以下有期徒刑、拘役或科或併科六千元
以下之罰金。


司法院資訊處製作；財團法人民間司法改革基金會備份。
